臺灣高等法院刑事裁定
111年度聲字第3814號
聲  請  人  臺灣高等檢察署檢察官
受  刑  人  陳泰宇



上列聲請人因受刑人數罪併罰有二裁判以上，聲請定其應執行之
刑（聲請案號：臺灣高等檢察署111年度執聲字第1847號），本
院裁定如下：
    主  文
甲○○犯如附表所示各罪所處之刑，應執行有期徒刑貳年壹月。
    理  由
一、聲請意旨略以：受刑人甲○○因違反毒品危害防制條例等數罪
    ，先後經判決確定如附表，應依刑法第50條第1項第1款、第
    2項、第51條第5款、第53條（聲請意旨漏未記載部分，應予
    補充）規定，定其應執行之刑，爰依刑事訴訟法第477條第1
    項聲請裁定，並請依法定應執行刑。
二、按裁判確定前犯數罪者，併合處罰之，但得易科罰金之罪與
    不得易科罰金之罪，不在此限；前項但書情形，受刑人請求
    檢察官聲請定應執行刑者，依第51條規定定之；數罪併罰，
    有二裁判以上，依第51條之規定，定其應執行之刑；數罪併
    罰，分別宣告其罪之刑，宣告多數有期徒刑者，於各刑中之
    最長期以上，各刑合併之刑期以下，定其刑期，但不得逾30
    年，刑法第50條第1項第1款、第2項、第53條及第51條第5款
    分別定有明文。準此，如受刑人所犯之數罪中有原得易科罰
    金之罪者，因與他罪合併定執行刑，於裁判前所犯數罪兼有
    得易科罰金之罪與不得易科罰金之罪混合之情形時，應繫乎
    受刑人之請求與否，而非不問被告之利益與意願，一律併合
    處罰之。次按數罪併罰中之一罪，雖得易科罰金，惟因與不
    得易科之他罪併合處罰結果而不得易科罰金時，原可易科部
    分所處之刑，自亦無庸為易科折算標準之記載，有司法院釋
    字第144號解釋意旨可參。末按定應執行之刑，應由犯罪事
    實最後判決之法院對應之檢察署檢察官聲請該法院依上開規
    定裁定之，不能因犯罪之一部分所科之刑業經執行完畢，而
    認檢察官之聲請為不合法，予以駁回。至已執行部分，自不
    能重複執行，應由檢察官於指揮執行時扣除之，此與定應執
    行刑之裁定無涉（最高法院106年度台抗字第540號裁定意旨
    參照）。
三、經查：
　㈠本件受刑人因犯如附表編號1、2所示之罪，先後經臺灣臺北
    地方法院及本院判處如附表所示之刑並業已確定在案；且附
    表編號2所示之罪，其犯罪時間係於附表編號1所示之罪判決
    確定日（即民國110年2月23日）前所犯，而本院確為本件之
    最後事實審法院等情，有各該刑事判決書及本院被告前案紀
    錄表等附卷可憑。其中受刑人所犯如附表編號1所示之罪所
    處之刑雖得易科罰金，附表編號2所示之罪所處之刑則不得
    易科罰金，而符合刑法第50條第1項但書規定，原不得合併
    定應執行刑。然受刑人業已請求檢察官就附表各編號所示之
    罪合併聲請定應執行刑，此有受刑人簽名捺印之「臺灣桃園
    地方檢察署依102年1月23日修正之刑法第50條調查受刑人是
    否聲請定應執行刑調查表」1紙在卷可稽（見本院卷第11頁
    ），合於刑法第50條第2項之規定，茲檢察官就附表編號1、
    2所示之罪聲請合併定應執行刑，本院審核認其聲請為正當
    。另受刑人所犯如附表編號1所示之罪經判處6月以下之有期
    徒刑，並合於刑法第41條第1項前段得易科罰金之規定，惟
    因本案合併定應執行刑之附表編號2所示之罪屬不得易科罰
    金者，則上開2罪合併定應執行刑之結果，自亦不得易科罰
    金，而無須再諭知易科罰金之折算標準。至附表編號1所示
    之罪業已於110年8月9日易科罰金執行完畢，惟依前揭說明
    ，該已執行部分乃檢察官將來指揮執行時應予扣除之問題，
    不影響本件定應執行刑之聲請，併此敘明。
　㈡綜上，本院參酌上開各罪宣告刑之總和上限、各刑中之最長
    期，且審酌受刑人犯罪之情節、侵害法益、行為次數等情狀
    ，就其所犯之罪整體評價其應受非難及矯治之程度，兼衡刑
    罰經濟與公平、比例等原則，復參以受刑人所陳意見（卷附
    本院定應執行刑陳述意見調查表參照；見本院卷第57頁），
    定其應執行之刑如主文所示。
據上論斷，應依刑事訴訟法第477條第1項，刑法第53條、第51條
第5款、第50條第1項第1款、第2項，裁定如主文。
中　　華　　民　　國　　111 　年　　11　　月　　23　　日
                  刑事第十六庭  審判長法　官  劉嶽承
                                      法　官  王耀興
                                      法　官  古瑞君
以上正本證明與原本無異。
如不服本裁定，應於收受送達後五日內向本院提出抗告狀。
                                      書記官  林君縈
中　　華　　民　　國　　111 　年　　11　　月　　24　　日
附表：受刑人甲○○定應執行刑案件一覽表
（以下臺灣臺北地方檢察署簡稱「臺北地檢」、臺灣臺北地方法
院簡稱「臺北地院」；臺灣桃園地方檢察署簡稱「桃園地檢」）
編　　　　號  1 2 罪　　　　名  營利姦淫猥褻罪 毒品危害防制條例 宣　告　刑  有期徒刑2月 有期徒刑2年 犯罪日期  109年10月5日 109年8月22日 偵查(自訴)機關 年　度　案  號  臺北地檢109年度偵字第27778號 桃園地檢109年度偵字第27166號 最　後 事實審 法院 臺北地院 臺灣高等法院  案號 110年度審簡字第22號 110年度上訴字第1567號  判決日期 110年1月8日 111年1月18日 確　定 判　決 法院 臺北地院 最高法院  案號 110年度審簡字第22號 111年度台上字第2257號  判決日期 110年2月23日 111年4月28日 是否為得易科 罰金之案件  是 否  備註   臺北地檢110年度執字第1235號 (已執畢) 桃園地檢111年度執字第5795號